臺灣臺北地方法院小額民事判決
111年度北小字第2694號
原      告  陳煥文  
被      告  王泳茗  
訴訟代理人  李卡特  
上列當事人間侵權行為損害賠償事件，本院於民國111年7月7日
言詞辯論終結，判決如下︰
    主　　文
原告之訴駁回。
訴訟費用新臺幣1,000元由原告負擔。 
    事實及理由要領
一、原告主張：民國108年3月20日19時15分許，伊駕駛車號000-
    00營業小客車（下稱系爭車輛），於臺北市松山區南京東路
    2段與伊通街交岔路口附近，於路邊讓乘客下車後起步直行
    ，未料被告駕駛車號000-0000自用小客車（下稱肇事車輛）
    ，同向行駛於南京東路2段第2車道，因右轉彎未注意其他車
    輛之過失，貿然右轉彎，致肇事車輛右側車身與系爭車輛左
    前車頭發生碰撞，因修復系爭車輛費用需新臺幣（下同）8,
    300元、修車期間2日營業損失3,028元，以上共計11,328元
    ，為此依侵權行為法律關係提起本訴請求賠償等語。並聲明
    ：被告應給付原告11,328元，及自起訴狀繕本送達翌日起至
    清償日止，按年息5%計算之利息。
二、被告則以：原告之請求權因時效完成而消滅等語置辯，並聲
    明：原告之訴駁回。
三、按「因侵權行為所生之損害賠償請求權，自請求權人知有損
    害及賠償義務人時起，二年間不行使而消滅。自有侵權行為
    時起，逾十年者亦同。」、「消滅時效，自請求權可行使時
    起算。」、「時效完成後，債務人得拒絕給付。」，民法第
    197條第1項、第128條前段、第144條第1項分別定有明文。
    又所謂消滅時效因起訴而中斷，應自請求權人提出訴狀於法
    院時起始發生中斷的效力。經查，依原告主張事故發生時間
    為108年3月20日，原告於斯時即知悉其所有系爭車輛因被告
    駕車之過失侵權行為而受有損害，而得行使損害賠償請求權
    ，則該請求權之時效於110年3月20日即告屆滿，然原告遲至
    111年4月12日始提起本訴，此有起訴狀法院收狀戳章可憑，
    顯逾上開規定之2年請求權時效，且原告亦未提出任何事證
    資料以證明有時效中斷事由，則被告援引時效抗辯，拒絕給
    付，自非無憑。
四、從而，原告依上開法律關係，訴請被告給付11,328元，及自
    起訴狀繕本送達翌日起至清償日止，按年息5%計算之利息，
    為無理由，應予駁回。
五、訴訟費用負擔之依據：民事訴訟法第78條。依職權確定訴訟
    費用額為1,000 元（第一審裁判費），由原告負擔。
中　　華　　民　　國　　111 　年　　7 　　月　　15　　日
                  臺北簡易庭  法  官　張瓊華
上列正本係照原本作成。
如不服本判決，須以違背法令為理由，應於判決送達後20日內向
本庭（臺北市○○○路0段000巷0號）提出上訴狀（須附繕本）。如
委任律師提起上訴者，應一併繳納上訴審裁判費。
中　　華　　民　　國　　111 　年　　7 　　月　　15　　日
　　　　　　　　　　　　　　　書記官  賴敏慧  　　
附錄：
一、民事訴訟法第436條之24第2項：
    對於小額程序之第一審裁判上訴或抗告，非以其違背法令為
    理由，不得為之。
二、民事訴訟法第436條之25：
    上訴狀內應記載上訴理由，表明下列各款事項：
  ㈠原判決所違背之法令及其具體內容。
  ㈡依訴訟資料可認為原判決有違背法令之具體事實。